# 股改净资产低于股本，减资后形成的其他资本公积是否可以折股

提问人：daren5q 时间：2016-11-28 16:44:32
背景： A公司与 2015 年 5 月份进行股改审计报告，净资产 2500 万，股本 3000 万，未分配利润-500万。因审计的净资产低于股本，公司决定减少注册资本，缩减股本 600 万。然后进行资本公积转增股本 减资分录：借：股本 700
转增分录： 借：资本公积-其他资本公积 100 贷：资本公积-其他资本公积 700
贷：股本 100 经过减资后和转增后公司以经审计的净资产 2500 万折股。
问题： 1 、因减资形成的资本公积-其他资本公积是否可以折股？我知道的只有资本溢价可以转增。 2 、资本公积转增本质是用资本公积弥补亏损，公司是否要召开股东会进行说明，审计报告历史沿革部分是否一定要披露此次资本公积转增股本？
我理解的历史沿革部分基本都是根据股东会决议走的，如果此次转增没有召开股东会，审计报告也不会披露。

回答人：chenyiwei
1 、减资形成的资本公积属于资本溢价性质，可以转增股本。 2 、减资本身也是要经过股东会的，在附注的“历史沿革”部分中应有相应反映。

提问人：daren5q 时间：2016-11-28 21:05:53
谢谢陈版。减资以后再转增股本，还需要开股东会吗。另外我理解的股改时点净资产低于股本且该公司没有资本公积，没有盈余公积，只是未分配利润为负数，直接减资用实收资本弥补未分配利润的负数是否更简单。减少实收资本，增加资本公积，再转增，步奏多，没实际意义。不知道我的理解是否正确。请陈版指导。谢谢陈版

回答人：chenyiwei
1 、如果前次股东会未涉及资本公积转增事项，则仍应股东会通过。 2 、减资中减少的实收资本和资本公积不可能转入未分配利润。

提问人：苹果宝贝 007 时间：2016-11-28 21:11:55
请问陈老师：第一步减资减到资本公积的依据是什么？

回答人：chenyiwei
《企业会计准则第 37 号——金融工具列报》的应用指南中对减资会计处理的规定，减资款小于所减少的实收资本的差额均调整资本公积。